臺灣高雄地方法院刑事判決　　　　　　　　　　　　　九十四年度簡上字第二六號
　　上　訴　人　臺灣高雄地方法院檢察署檢察官
　　被　　　告　丁○○
右列上訴人因被告傷害案件，不服台灣高雄地方法院九十三年度簡字第五八八三號，
中華民國九十三年十二月八日第一審判決（聲請簡易判決處刑案號：台灣高雄地方法
院檢察署九十三年度偵字第二一八五四號），提起上訴，本院管轄之第二審合議庭判
決如左：
    主  文
上訴駁回。
    事實及理由
一、本案經本院審理結果，認為原審之認事用法及量刑均無不當，應予維持，並引用
    前揭判決書記載之事實、證據及理由（含檢察官聲請簡易判決處刑書）。
二、上訴人雖循告訴人甲○○之請求，以被告對告訴人有不法暴力行為，致告訴人身
    心受到嚴重傷害，原審卻僅量處被告罰金二千元，實屬過輕等語。惟查，法官於
    有罪判決中，究應如何量處罪刑，為實體法賦予審理法官裁量之刑罰權事項，法
    官行使此項裁量權，自得依據個案情節，參諸刑法第五十七條所定各款犯罪情狀
    之規定，於該法定刑度範圍內，基於合義務性之裁量，量處被告罪刑。本院以為
    ，量刑之裁量權，乃憲法所保障法官獨立審判之核心，法院行使此項裁量權，亦
    非得以任意或自由為之，仍應受一般法律原理原則之拘束，即仍須符合法律授權
    之目的、法律秩序之理念、國民法律感情及一般合法有效之慣例等規範，尤其應
    遵守比例原則及平等原則之意旨，否則即可能構成裁量濫用之違法（最高法院八
    十六年度台上字第七六五五號判決參照）。亦即如非有裁量逾越或裁量濫用之明
    顯違法情事，自不得擅加指摘其違法或不當，即使上級法院對下級法院裁量權之
    審查，亦應同此標準，此不僅在保障法官不受任何制度外之不當干涉，更保障法
    官不受制度內的異質干涉，此方符憲法第八十條所宣示獨立審判之真義。本件原
    審判決已審酌被告傷害告訴人之犯罪動機、犯罪手段、告訴人所受傷勢狀況，及
    被告之犯後態度、被告並無前科等一切情狀予以量刑，是其量刑已審酌各項情形
    而為裁量，尚稱妥適，自不得僅因上訴人指摘量刑過重，即認原審刑罰裁量權之
    行使有何違法或不當之處。綜上所述，上訴意旨請求撤銷原判決，為無理由，應
    予駁回。
據上論斷，應依刑事訴訟法第四百五十五條之一第三項、第三百七十三條、第三百六
十八條，判決如主文。
本案經檢察官丙○○到庭執行職務。
中　　　華       民       國     九十四    年     一     月    三十一   日
                                      臺灣高雄地方法院刑事第四庭
                                                審判長法  官  簡志瑩
                                                      法  官  楊佩蓉
                                                      法  官  呂憲雄
右正本證明與原本無異。
不得上訴。
　　　　　　　　　　　　　　　　　            　　　　書記官  吳良美
中　　　華       民       國     九十四    年     一     月    三十一   日
附件：
臺灣高雄地方法院刑事簡易判決                    九十三年度簡字第五八八三號
    聲  請  人　臺灣高雄地方法院檢察署檢察官
    被　　　告　丁○○　女　四十一歲（民國○○○年○月○○日生）
                        住高雄縣林園鄉○○村○○路二０八巷二號
                        身分證統一編號：Ｓ二二四一三五八三號
右列被告因家庭暴力罪之傷害案件，經檢察官聲請簡易判決處刑（九十三年度偵字第
二一八五四號），本院判決如左：
    主  文
丁○○傷害人之身體，處罰金貳仟元，如易服勞役，以佰元折算壹日。
    事實及理由
一、本件犯罪事實及證據，均引用檢察官聲請簡易判決處刑書之記載（如附件）。
二、按家庭暴力者，謂家庭成員間實施身體或精神上不法侵害之行為；又家庭暴力罪
    者，謂家庭成員間故意實施家庭暴力行為而成立其他法律所規定之犯罪，家庭暴
    力防治法第二條第一項、第二項著有明文。本件告訴人甲○○係被告丁○○之弟
    媳，二人係家庭暴力防治法第三條第四款所定四親等以內旁系姻親之家庭成員，
    故核被告所為，係犯刑法第二百七十七條第一項之傷害罪，其上開犯行同時亦屬
    家庭暴力防治法第二條第二項之家庭暴力罪，惟因家庭暴力防治法之上開條文並
    無罰則規定，此部分犯行應僅依刑法傷害罪之規定予以論罪科刑，附此敘明。是
    核被告所為，係犯刑法第二百七十七條第一項普通傷害罪。爰審酌被告並無前科
    ，有臺灣高等法院被告全國前案紀錄表一份在卷可稽，素行尚稱良好，被告犯後
    坦承犯行，因財務問題與告訴人發生爭執而徒手毆打告訴人之犯罪動機、手段，
    及告訴人所受傷勢尚屬輕微等一切情狀，量處如主文所示之刑，並諭知易服勞役
    之折算標準。
三、依刑事訴訟法第四百四十九條第一項前段、第三項、第四百五十四條第二項，刑
    法第二百七十七條第一項、第四十二條第二項，罰金罰鍰提高標準條例第一條前
    段、第二條，逕以簡易判決處如主文所示之刑。
四、如不服本判決，應於判決送達後十日內，向本院提出上訴狀。
中　　　華　　　民　　　國　　九十三　　年　　 十二 　　月　　　八　　　日
                                臺灣高雄地方法院高雄簡易庭
                                    法　官    黃惠玲
右正本證明與原本無異。
如不服本判決，應於收受送達之日起十日內向本院提出上訴書狀，其未敘述上訴之理
由者並得於提起上訴後十日內向本院補提理由書（均須按他造當事人之人數附繕本）
。
                                    書記官    林秀珍
中　　　華　　　民　　　國　　九十三　　年　　 十二 　　月　　 十四 　　日
附錄本判決論罪之法條：
刑法第二百七十七條條第一項
傷害人之身體或健康者，處三年以下有期徒刑、拘役或一千元以罰金。
臺灣高雄地方法院檢察署檢察官聲請簡易判決處刑書
　　　　　　　　　　　　　　　　　　　　　　　九十三年度偵字第二一八五四號
　　 被　　告　丁○○　女　四十一歲（民國○○○年○月○○日生）
　　　　　　　　　　　 住高雄縣林園鄉○○村○○路二０八巷二號
　　　　　　　　　　　 身分證統一編號：Ｚ000000000號
右被告因家庭暴力之傷害案件，業經偵查終結，認為宜以簡易判決處刑，茲敘述犯罪
事實及證據並所犯法條如左：
　　　　犯罪事實
一、丁○○與甲○○之夫為姊弟關係，是二人間具有家庭暴力防治法第三條第四款規
　  定之家庭成員關係。丁○○於民國九十三年四月八日十八時許，在其位於高雄縣
　  林園鄉○○村○○路二０八巷二號住處，因財務糾紛與甲○○發生爭執，竟基於
　  傷害之犯意，徒手毆打甲○○肩部、手部並拉扯其頭髮及手部，致甲○○受有左
 　 手皮下瘀血（約一公分見方）、左手抓傷（約五公分見方）及左肩胛部皮下瘀血
　 （約五公分見方）之傷害。
二、案經甲○○訴由高雄縣警察局林園分局報告偵辦。
　　 　　證據並所犯法條
一、證據：
　　（一）被告丁○○於本署偵查中之自白。
　　（二）告訴人甲○○之指訴。
　　（三）回春醫院診斷證明書一紙。
二、核被告所為係犯刑法第二百七十七條第一項之罪嫌，屬於家庭暴力防治法第二條
　　第二項家庭暴力罪，請依法論處。
三、依刑事訴訟法第四百五十一條第一項聲請逕以簡易判決處刑。
　　此致
臺灣高雄地方法院
中　　　華　　　民　　　國　　九十三　　年　　十一　　月　　廿四　 　　日
　　　　　　　　　　　　　　　　　　　　 檢察官　高 碧 霞
　　　　　　　　　　　　　　　　　　　　 檢察官　乙 ○ ○
右正本證明與原本無異
中　　　華　　　民　　　國　　九十三　　年　　 十一 　　月　　二十六　　日
　　　　　　　　　　　　　　　　　　　　 書記官
附錄本案所犯法條：
刑法第二百七十七條
中華民國刑法第二百七十七條
(普通傷害罪)
傷害人之身體或健康者，處三年以下有期徒刑、拘役或一千元以下罰金。
犯前項之罪因而致人於死者，處無期徒刑或七年以上有期徒刑；致重傷者
，處三年以上十年以下有期徒刑。
本件係依刑事訴訟法簡易程序辦理，法院簡易庭得不傳喚被告、輔佐人、告訴人、告
發人等出庭即以簡易判決處刑；被告、被害人、告訴人等對告訴乃論案件如已達成民
事和解而要撤回告訴或對非告訴乃論案件認有受傳喚到庭陳述意見之必要時，請即另
以書狀向簡易法庭陳述或請求傳訊。
